臺灣宜蘭地方法院民事小額判決
                                    110年度宜小字第212號
原      告  游哲豪  
被      告  簡麗華  
上列當事人間侵權行為損害賠償事件，本院於民國110年9月9日
言詞辯論終結，判決如下：
　　主　文
被告應給付原告新臺幣貳萬元，及自民國一百一十年四月二十二
日起至清償日止，按週年利率百分之五計算之利息。
原告其餘之訴駁回。
訴訟費用被告負擔五分之三，餘由原告負擔。
本判決原告勝訴部分得假執行。
　　事實及理由
一、按訴狀送達後，原告不得將原訴變更或追加他訴，但擴張或
    減縮應受判決事項之聲明者，不在此限。民事訴訟法第255
    條第1項第3款定有明文。查本件原告於起訴時訴之聲明為被
    告應給付原告新臺幣（下同）36,000元，及自民國109年2月
    5日起至清償日止，按週年利率百分之5計算之利息。嗣於本
    院審理時變更為被告應給付原告36,000元，及自起訴狀繕本
    送達被告翌日起至清償日止，按週年利率百分之5計算之利
    息。經核原告所為聲明之變更，屬減縮應受判決事項之聲明
    ，參諸前揭規定，應予准許。
二、原告起訴主張：兩造前因傷害案件至宜蘭縣礁溪鄉調解委員
    會調解，於調解後雙方未達成共識，詎被告因而對原告心生
    不滿，基於傷害之犯意，於109年2月5日下午2時47分，在宜
    蘭縣○○鄉○○路0段000號前，持拐杖毆打原告，致原告受有左
    側手、手腕及左臀部挫傷等傷害，並因而受有精神慰撫金36
    ,000元之損害。為此，爰依侵權行為損害賠償之法律關係提
    起本件訴訟等語，並聲明：被告應給付原告36,000元，及自
    起訴狀繕本送達被告之翌日起至清償日止，按週年利率百分
    之5計算之利息。
三、被告則以：伊僅有毆打原告右腳下方，並沒有毆打原告左邊
    ，且亦無毆打成傷等語，資為抗辯。並聲明：原告之訴駁回
    。
四、經查，本件原告主張被告於上揭時、地毆打原告，致原告受
    有左側手、手腕及左臀部挫傷之傷害，經本院以109年度簡
    字第431號刑事判決判處被告有罪在案等情，業據提出與其
    所述相符之宜蘭仁愛醫療財團法人宜蘭仁愛醫院診斷證明書
    等件影本為證，並有上開刑事判決在卷可考（見本院卷第9
    至11頁）。本院審酌前開刑事判決論據之理由及事證，認上
    揭刑事裁判引據事證綦詳，自堪信原告前揭主張為真實，而
    被告僅空言以上揭情詞置辯，且未提出任何證據以資證明其
    抗辯為真，所辯尚難憑採。
五、按因故意或過失，不法侵害他人之權利者，負損害賠償責任
    ；不法侵害他人之身體、健康、名譽、自由、信用、隱私、
    貞操、或不法侵害其他人格法益而情節重大者，被害人雖非
    財產上之損害，亦得請求賠償相當之金額，民法第184條第1
    項及第195條第1項分別定有明文。復按慰撫金之多寡，應斟
    酌雙方之身分、地位、資力與加害程度，及其他各種情形核
    定相當之數額，該金額是否相當，自應依實際加害情形與被
    害人所受之痛苦及雙方之身分、地位、經濟狀況等關係決定
    之（最高法院51年臺上字第223號判例參照）。本件被告對
    原告為前揭傷害之侵權行為，既已侵害原告之身體健康，自
    應對原告負精神上之損害賠償責任。經查，原告為高中畢業
    ，目前從事鐵工之工作，每月收入約5萬元；被告則為小學
    畢業，目前無工作，僅領有殘障補助等情，各據渠等於本院
    審理中自述在卷，復經本院依職權調取兩造稅務電子閘門財
    產所得調件明細表附卷可參，爰斟酌被告傷害原告之犯行，
    及兩造之身分、地位、經濟狀況、原告所受痛苦程度等一切
    情狀，認原告請求精神慰撫金於2萬元範圍內，尚屬合理，
    應予准許，逾此範圍之請求，應無理由。
六、末按給付無確定期限者，債務人於債權人得請求給付時，經
    其催告而未為給付，自受催告時起，負遲延責任，其經債權
    人起訴而送達訴狀，或依督促程序送達支付命令，或為其他
    相類之行為者，與催告有同一之效力，遲延之債務，以支付
    金錢為標的者，債權人得請求依法定利率計算之遲延利息，
    應付利息之債務其利率未經約定，亦無法律可據者，週年利
    率為百分之5，民法第229第2項、第233條第1項前段、第203
    條分別有明文規定。綜上所述，原告依據侵權行為損害賠償
    之法律關係，請求被告給付2萬元，及自起訴狀繕本送達被
    告之翌日即110年4月22日起至清償日止，按週年利率百分之
    5計算之利息，為有理由，應予准許，逾此範圍之請求，則
    屬無據，應予駁回。
七、本件係依民事訴訟法第436條之8第1項適用小額訴訟程序所
    為之判決，依同法第436條之20規定，就被告敗訴部分，應
    依職權宣告假執行。
八、訴訟費用負擔之依據：民事訴訟法第79條。
中　　華　　民　　國　　110 　年　　9 　　月　　23　　日
    　　　　　　　臺灣宜蘭地方法院宜蘭簡易庭
                                  法　官　許婉芳
以上為正本係照原本作成。
如不服本判決，應於送達後20日內，向本院提出上訴狀並表明上
訴理由，如於本判決宣示後送達前提起上訴者，應於判決送達後
20日內補提上訴理由書（須附繕本）。
如委任律師提起上訴者，應一併繳納上訴審裁判費。
中　　華　　民　　國　　110 　年　　9 　　月　　23　　日
　　　　　　　　　　　　　　　　　書記官  鄒明家
附錄：
一、民事訴訟法第436條之24第2項：
    對於小額程序之第一審裁判上訴或抗告，非以其違背法令為
    理由，不得為之。
二、民事訴訟法第436條之25：
    上訴狀內應記載上訴理由，表明下列各款事項：
    （一）原判決所違背之法令及其具體內容。
    （二）依訴訟資料可認為原判決有違背法令之具體事實。
三、民事訴訟法第471條第1項：（依同法第436條之32第2項規定
    於小額事件之上訴程序準用之）
    上訴狀內未表明上訴理由者，上訴人應於提起上訴後二十日
    內，提出理由書於原第二審法院；未提出者，毋庸命其補正
    ，由原第二審法院以裁定駁回之。